臺灣高等法院刑事判決　　　　　　100 年度上訴字第3273號
上　訴　人
即　被　告　傅大千
上列上訴人即被告因違反毒品危害防制條例案件，不服臺灣板橋
地方法院100 年度訴字第1876號，中華民國100 年9 月21日第一
審判決（起訴案號：臺灣板橋地方法院檢察署100 年度毒偵字第
4096號、第4375號），提起上訴，本院判決如下：
    主  文
上訴駁回。
    理  由
一、按提起第二審之上訴，其上訴書狀應敘述具體理由，為第二
    審上訴必備之程式。此觀民國96年7 月4 日修正公布刑事訴
    訟法第361 條第2 項之規定甚明。倘上訴理由之敘述未合乎
    具體之要求者，其上訴即屬同法第362 條前段所定「上訴不
    合法律上之程式」，第二審法院應依同法第367 條前段之規
    定，以判決駁回之。至其理由之具體與否，屬第二審法院審
    查範圍，不在第一審法院命補正之列，上訴書狀如已敘述理
    由，無論其具體與否，即無待其補提理由書或命補正之問題
    。此與上訴書狀全未敘述上訴理由者，第一審法院依刑事訴
    訟法第361 條第3 項之規定，應定期間先命補正之情形，尚
    屬有別。又第二審上訴之目的，既在於請求撤銷、變更原判
    決，則所謂「具體理由」，自應就原判決如何足以撤銷、如
    何應予變更之「事實上」或「法律上」之具體根據，本於確
    實之訴訟資料暨原因事實之所出，逐一敘述、記載，必已具
    體指出原判決事實認定之所憑有如何之錯誤（如原判決所採
    之證據如何不具證據能力，所為證明力之判斷如何違背經驗
    、論理法則等），法律之適用（尤其實體法）有如何之違誤
    ，形式上已足以動搖原判決使之成為不當或違法而得改判之
    事由；必要時並應提出有利於己之事證，期使第二審法院採
    納，俾為有利於上訴人之認定，始屬合法。上訴理由之敘述
    ，應先合乎具體之要求，始有所敘述可取與否之實體審理與
    判斷之問題。是上訴人之上訴書狀雖敘述上訴理由，但僅泛
    言原判決認定事實錯誤、違背法令、量刑失之過重或輕縱等
    情詞，而未依上揭意旨指出具體事由，或形式上雖已指出具
    體事由，然該等事由縱使屬實，亦不足以認為原判決有何不
    當或違法，或其所陳之事由，與訴訟資料所載不相適合，或
    所指摘原判決之「不當」或「違法」根本不存在者，均應認
    其實質上並未符合具體之要件，庶符節制濫行上訴之立法意
    旨。又上訴之「理由」應於理由書中敘述，不得引用或檢附
    其他文書替代，方能認為合法。
二、本件原判決認定上訴人即被告傅大千有原判決事實欄所載之
    犯行，因而分別論處被告1 次施用第一級毒品罪（累犯）、
    2 次施用第二級毒品罪（累犯），係以「上開事實，業經被
    告坦承不諱，其先後2 次為警查獲所採之尿液檢體，均送臺
    灣檢驗科技股份有限公司，以酵素免疫法及氣相層析質譜法
    檢驗結果，第1 次為警查獲所採之尿液呈現嗎啡、可待因、
    甲基安非他命陽性反應，第2 次為警查獲所採之尿液檢體則
    僅呈現甲基安非他命陽性反應，有臺灣檢驗科技股份有限公
    司100 年6 月23日濫用藥物檢驗報告暨新北市政府警察局板
    橋分局偵辦毒品危害防制條例案被移送人姓名及代碼對照表
    （代碼編號：A0000000號）、臺灣檢驗科技股份有限公司10
    0 年7 月5 日濫用藥物檢驗報告暨新北市政府警察局新莊分
    局偵辦毒品案被移送者姓名及代碼對照表（代號：D0000000
    號）各1 份附卷可稽；又被告於100 年6 月18日為警查獲時
    扣得之晶體2 包，經送交通部民用航空局航空醫務中心鑑驗
    之結果，確含有第二級毒品甲基安非他命成分（驗前淨重合
    計0.036 公克、驗後淨重合計0.0358公克）無訛，有交通部
    民用航空局航空醫務中心毒品鑑定書1 份在卷可佐；此外，
    復有被告所有而供其施用第二級毒品所用之吸食器燈泡1 個
    扣案可憑」等情，為其論據，足見原判決已詳敘其憑以認定
    之證據及理由，並無違背證據、經驗及論理法則。再原判決
    依其確認之事實而為法律之適用，亦無違誤。被告不服原審
    之判決，提起上訴，其上訴理由略稱：被告犯後即至臺北聯
    合醫院昆明院區接受美沙冬治療，目前已戒斷毒癮，將來願
    配合警方不定時抽驗尿液，故懇請從輕量刑，改諭知易服社
    會勞動或參加毒品減害計畫，予被告自新機會云云。惟查：
    量刑輕重，屬為裁判之法院得依職權自由裁量之事項，苟其
    量刑已以行為人之責任為基礎，並斟酌刑法第57條各款所列
    情狀，在法定刑度內，酌量科刑，如無偏執一端，致明顯失
    出失入情形，上級審法院即不得單就量刑部分遽指為不當或
    違法。原判決關於被告科刑之部分，業已以被告之責任為基
    礎，並審酌刑法第57條各款規定事項，且就被告所犯之罪，
    分別敘明就被告所犯施用第一級毒品罪，係構成累犯之要件
    ，而判處有期徒刑8 月；並就被告所犯2 次施用第二級毒品
    罪，亦均屬累犯，而分別判處有期徒刑4 月、4 月；並定應
    執行刑為有期徒刑1 年等情，並未逾法定刑度，經核亦無違
    誤，此均不能任意指摘為違法。況被告有多次犯施用第二級
    毒品罪而受判刑確定在案之前科紀錄，惟被告仍不知悔悟，
    分別於100 年6 月3 日、10 0年6 月17日再犯本案，當不宜
    寬待。是上訴意旨，徒憑己詞，再事爭執，且未具體指明原
    判決前開認事或用法有何不當或違法情形，因此，應認被告
    之上訴實質上未符合理由應具體之要件。依上說明，其上訴
    為不合法律上之程式，應予駁回，並不經言詞辯論為之。
三、據上論斷，應依刑事訴訟法第367 條前段、第372 條，判決
    如主文。
中    華    民    國   100    年    11    月    11    日
                  刑事第九庭  審判長法  官  許仕楓
                                    法  官  蔡守訓
                                    法  官  許必奇
以上正本證明與原本無異。
施用第一級毒品部分如不服本判決，應於收受送達後10日內向本
院提出上訴書狀，其未敘述上訴之理由者並得於提起上訴後10日
內向本院補提理由書（均須按他造當事人之人數附繕本）「切勿
逕送上級法院」。
施用第二級毒品部分不得上訴。
                                    書記官  楊品璇
中    華    民    國   100    年    11    月    11    日